【裁判字號】    98,消債更,181
【裁判日期】    990305
【裁判案由】    更生事件
【裁判全文】
臺灣士林地方法院民事裁定           98年度消債更字第181號
債  務  人  乙○○○○○○
上列當事人聲請更生事件，本院裁定如下：
    主  文
債務人乙○○○○○○自中華民國九十九年三月五日下午五時起
開始更生程序。
命司法事務官進行本件更生程序。
    理  由
一、按債務人不能清償債務或有不能清償之虞，且無擔保或無優
    先權之債務總額未逾新臺幣（下同）1,200 萬元者，於法院
    裁定開始清算程序或宣告破產前，得向法院聲請更生，觀諸
    消費者債務清理條例第3 條、第42條第1 項規定自明。次按
    ，法院開始更生程序之裁定，應載明其年、月、日、時，並
    即時發生效力。法院開始更生或清算程序後，得命司法事務
    官進行更生或清算程序，必要時得選任律師、會計師或其他
    適當之自然人或法人一人為監督人或管理人，復為同條例第
    45 條 第1 項、第16條所明定。
二、聲請意旨略以：伊有不能清償債務之情事，前曾於民國97年
    間以書面向最大債權金融機構即甲○○○保險股份有限公司
    （下稱甲○○○）請求共同協商債務清償方案。惟伊無法接
    受甲○○○所提之還款方案致協商不成立。又伊無擔保或無
    優先權之債務總額未逾1,200 萬元，復未經法院裁定開始清
    算程序或宣告破產，爰向本院聲請更生等語。
三、經查，債務人所主張之上開事實，業據提出前置協商不成立
    通知書( 見本院卷第18頁）、財政部臺北市國稅局95、96及
    97年度綜合所得稅各類所得資料清單（見本院卷第50、49及
    48頁）、財政部臺北市國稅局財產歸屬資料清單（見本院卷
    第51頁）、勞工保險被保險人投保資料表及明細（見本院卷
    第116 頁）、財團法人金融聯合徵信中心當事人綜合信用報
    告─債務清理條例前置協商專用債權人清冊（見本院卷第38
    至41頁）、財團法人金融聯合徵信中心當事人綜合信用報告
    （見本院卷第42至47頁）等為證，核屬相符，堪認為真正。
    佐諸卷附負責人為債務人之曜日商行於93年1 月至98年4 月
    之營業人銷售額與稅額申報書（見本院卷第238 頁、第91至
    113 頁、第226 至228 頁）、曜日商行97年1 月至98年7 月
    淨利列表（見本院卷第242 至261 頁）及萊爾富國際股份有
    限公司於98年9 月10日之陳報狀檢附加盟契約節錄章節（見
    本院卷第166 至171 頁），是曜日商行已於98年7 月終止加
    盟契約，債務人之資產除每月薪資收入外，尚有1 筆公告現
    值為48萬4,100 元之不動產及1995年份之雷諾汽車1 輛，惟
    其負擔債務達493 萬4,576 元，明顯資產小於負債，其主張
    有不能清償債務之情事，應堪認為真實。此外，復查債務人
    無消費者債務清理條例第6 條第3 項、第8 條或第46條各款
    所定駁回更生聲請之事由存在，則債務人聲請更生，應屬有
    據，揆諸首開說明，應予開始更生程序，並命司法事務官進
    行本件更生程序。
四、爰裁定如主文。
中    華    民    國    99    年    3     月    5     日
                  民事第二庭  法      官  王怡雯
上為正本係照原本作成。
本件不得抗告。
中    華    民    國    99    年    3     月    5     日
                              書  記  官  周嫣蘋

司法院資訊處製作；財團法人民間司法改革基金會備份。
